【裁判字號】    95,交易,232
【裁判日期】    950825
【裁判案由】    公共危險等
【裁判全文】
臺灣板橋地方法院刑事判決             95年度交易字第232號
公  訴  人  臺灣板橋地方法院檢察署檢察官
被      告  甲○○
上列被告因公共危險等案件，經檢察官提起公訴 (九十五年度偵
字第一一四五一號），因被告於本院準備程序中為有罪之陳述，
經本院合議庭裁定以簡式審判程序審理，判決如下：
    主  文
甲○○服用酒類，不能安全駕駛動力交通工具而駕駛，處拘役貳
拾日，如易科罰金，以銀元佰元折算壹日。又因過失傷害人，
處有期徒刑參月，如易科罰金，以銀元參佰元折算壹日。
    事  實
一、甲○○明知駕駛動力交通工具前，不得服用酒類以致不能安
    全駕駛，竟於民國九十四年十一月二十一日十二時許，在臺
    北市○○○路錢櫃ＫＴＶ內飲用酒類後，已達不能安全駕駛
    動力交通工具之狀態，猶騎乘車牌號碼Ｊ六Ｆ─三九三號重
    型機車，自臺北市○○○路○段出發，欲前往臺北縣土城市
    ○○路三八０巷內之德霖技術學院上課，於同日十三時三十
    五分許，途經臺北縣土城市○○路北二高涵洞時，本應注意
    車前狀況，隨時採取必要之安全措施，以防止發生危險，而
    依當時情形，並無不能注意之情況，竟疏未注意，且因酒精
    作用造成反應遲鈍，而撞擊路旁徒步之行人乙○○，造成乙
    ○○右脛骨上端閉鎖性骨折、右顴骨及上顎骨骨折合併顏面
    挫傷及血腫、肝撕裂損傷及右眼挫傷之傷害。嗣於同日十四
    時十五分許，甲○○於肇事後，於處理之員警到達現場處理
    時，向警察自首為車禍肇事之人，並願受刑事訴追，員警並
    檢測其呼氣酒精濃度高達每公升０‧七四毫克。
二、案經被害人乙○○訴由臺北縣警察局土城分局報請臺灣板橋
    地方法院檢察署檢察官偵查起訴，因甲○○於本院準備程序
    中為有罪之陳述，經本院合議庭裁定以簡式審判程序審理。
    理  由
一、訊據被告甲○○對於右揭時、地酒後駕車發生車禍肇事致告
    訴人乙○○受傷等情，業經被告分別於警詢及偵審中坦承不
    諱，核與告訴人及告訴人之子陳進發於警詢、偵訊時之指訴
    情節相符，並有道路交通事故調查報告表(一)(二)、臺北縣政府
    警察局土城分局道路交通事故現場圖、亞東紀念醫院九十一
    年十一月二十八日診字第九四００三六八五三號乙種診斷證
    明書、九十四年十二月二十三日診字第七三三三號甲種診斷
    證明書及病危通知單、台北縣政府警察局土城分局當事人酒
    精測定紀錄表、舉發違反道路交通管理事件通知書各乙件、
    現場照片十二幀附卷可稽，被告自白與事實相符，足堪採信
    。按汽車行駛時，駕駛人應注意車前狀況，並隨時採取必要
    之安全措施，道路交通安全規則第九十四條第三項定有明文
    。被告駕車自應注意遵守上開道路交通安全規則之規定，且
    依道路交通事故調查報告表所載，肇事當時，光線自然、路
    面濕潤但無缺陷、視距良好無障礙物，又無不能注意之情形
    ，詎被告竟疏未注意，以致肇事致人受重傷，被告應有過失
    甚明。被告過失駕駛行為，核與告訴人所受傷害間，具有相
    當因果關係，事證明確。
二、本案被告行為後，刑法及其施行法業於九十五年七月一日修
    正施行，關於新舊法律變更之比較適用，原則上應就罪刑有
    關之共犯、未遂犯、想像競合犯、牽連犯、連續犯、結合犯
    ，以及累犯加重、自首減輕暨其他法定加減原因（如身分加
    減）與加減例等一切情形，綜其全部罪刑之結果而為比較（
    最高法院九十五年第八次會議關於中華民國刑法九十四年修
    正施行後之法律比較適用決議第一點第(四)小點參照），而此
    次修法與本案罪刑相關者，有刑法第四十一條、第六十二條
    、第三十三條第五款等規定，本院認(一)就易科罰金之折算標
    準部分，如依修正前刑法第四十一條第一項及修正前罰金罰
    鍰提高標準條例第二條之規定，應以銀元三百元即新臺幣九
    百元折算一日，惟若依修正後刑法第四十一條第一項前段（
    原罰金罰鍰提高標準條例第二條已同時刪除）之規定，應以
    新臺幣一千元、二千元或三千元折算一日，二者相較之下，
    應以修正前之規定較有利於被告；(二)就易服勞役之折算標準
    部分，如依修正前刑法第四十二條第二項及修正前罰金罰鍰
    提高標準條例第二條之規定，應以銀元三百元即新臺幣九百
    元折算一日，惟若依修正後刑法第四十二條第三項（原罰金
    罰鍰提高標準條例第二條已同時刪除）之規定，應以新臺幣
    一千元、二千元或三千元折算一日，二者相較之下，應以修
    正後之規定較有利於被告；(三)就自首部分，如依修正前刑法
    第六十二條，對於未發覺之罪自首而受裁判者，減輕其刑，
    然若依修正後刑法第六十二條，則僅「得」減輕其刑，而非
    必減輕其刑，經比較新舊法後，應以修正前刑法第六十二條
    對被告較為有利；(四)就刑法第三十三條第五款部分言之，修
    正後刑法第三十三條第五款亦已將罰金刑調整為新臺幣一千
    元以上，以百元計算，故本案該二條項罰金刑度部分，經比
    較前後規定之刑度，應以修正前之規定對被告較為有利。(五)
    經綜合比較前述各項法律變更之結果後，本案因修正後之規
    定並未對被告更為有利，依據刑法第二條第一項前段，應一
    體適用修正前刑法及修正前罰金罰鍰提高標準條例之規定，
    合先敘明。
二、核被告所為，係犯刑法第一百八十五條之三服用酒類不能安
    全駕駛動力交通工具而駕駛之公共危險罪、第二百八十四條
    第一項前段過失傷害罪。所犯公共危險、過失傷害二罪，犯
    意各別，構成要件互異，應予分別論罪，合併處罰。按汽車
    駕駛人，無駕駛執照駕車、酒醉駕車、吸食毒品或迷幻藥駕
    車、行駛人行道或行經行人穿越道不依規定讓行人優先通行
    ，因而致人受傷或死亡，依法應負刑事責任者，加重其刑至
    二分之一。道路交通管理處罰條例第八十六條第一項定有明
    文。被告酒醉駕車，因而致人受傷，爰依法加重其刑。又被
    告於車禍事故發生後留在現場，向尚不知為何人肇事之警員
    報明其為肇事人，核與卷附臺北縣政府警察局土城分局九十
    四年十一月二十一日道路交通事故肇事人自首情形紀錄表記
    載相符，應可信實，應認合於自首之要件，是依修正前刑法
    第六十二條前段規定減輕其刑，並先加後減之。又按新法第
    五十七條之規定，為法院就刑之裁量審認標準見解之明文化
    ，非屬法律之變更，此有前揭最高法院九十五年五月二十三
    日第八次刑事庭會議決議第六點第(一)小點可資參照，自無新
    舊法比較之問題，應直接適用修正後之規定。爰審酌被告尚
    無前科，其為智慮健全之成年人，對於酒後不能駕車，及酒
    醉駕車之危險性，應難諉為不知，仍無視酒醉駕車之危險，
    於不能安全駕駛之狀態下駕車，致告訴人受有傷害、告訴人
    所受傷害程度、被告迄今尚未與告訴人達成和解，及其犯後
    態度等一切情狀，量處如主文所示之刑，並諭知易科罰金之
    折算標準。
據上論斷，應依刑事訴訟法第二百七十三條之一第一項、第二百
九十九條第一項前段、條正後刑法第二條第一項前段、第一百八
十五條之三（未修正）、第二百八十四條第一項後段（未修正）
、修正前第六十二條前段、修正前第四十一條第一項前段，罰金
罰鍰提高標準條例第一條前段（未修正）、修正前罰金罰鍰提高
標準條例第二條，判決如主文。
本案經檢察官丙○○到庭執行職務。
中    華    民    國    95    年    8     月    25    日
                交通法庭法  官  潘  翠  雪
上列正本證明與原本無異。
如不服本判決，應於送達後十日內向本院提出上訴狀
                        書記官  江文彬
中    華    民    國    95    年    8     月    25    日
附錄本案論罪科刑法條全文：
中華民國刑法第185條之3
（重大違背義務致交通危險罪）
服用毒品、麻醉藥品、酒類或其他相類之物，不能安全駕駛動力
交通工具而駕駛者，處 1 年以下有期徒刑、拘役或 3 萬元以下
罰金。
中華民國刑法第284條
（過失傷害罪）
因過失傷害人者，處 6 月以下有期徒刑、拘役或 5 百元以下罰
金，致重傷者，處1 年以下有期徒刑、拘役或5 百元以下罰金。
從事業務之人，因業務上之過失傷害人者，處 1 年以下有期徒刑
、拘役或1 千元以下罰金，致重傷者，處3 年以下有期徒刑、拘
役或2 千元以下罰金。


司法院資訊處製作；財團法人民間司法改革基金會備份。
